# 请教陈老师，关于资产负债表日后事项

提问人：橙子凳子 时间：2010-03-03 12:46:30
陈老师，你好！
案例：某公司A在 2009 年得知其一客户B已经破产，当年 11 月份B公司启动债务重组方案，A申报了破产债权。在 2009 年 12 月 31 日的A的报表中对应收B的款项 2000 万计提了100%的坏账准备。 在 2010 年 1 月份，B的债务重组方案确定，根据该方案A可以收回 500 万的现金，以及 100 万股B公司的股票。（占B公司发行的流通股的比例很小）现金于 2 月份到帐，股票也在同月已过户。 A公司公告日为 3月中旬
请问：改债务重组事项是否为一个资产负债表日后调整事项？ 根据准则：某一事项究竟是调整事项还是非调整事项，取决于该事项表明的情况在资产负债表日或资产负债表日以前是否已经存在。若该情况在资产负债表日或之前已经存在，则属于调整事项；反之，则属于非调整事项。
我们可不可以认为：破产事项是资产负债表日之前存在的，但是债务重组的事实是在资产负债表日后才完成并确定的。所以在日后收回债权的可以不作为资产负债表日后的调整事项？
谢谢!

回答人：chenyiwei
回复 楼主 橙子凳子 的帖子这个问题的主观判断性很强。关键是：站在 2009 年 12 月 31 日这一时点上，根据该日所能获取的信息（例如B公司债务重组的进展情况等），能否对债权的损失情况作出比较可靠的估计（毕竟 12 月 31 日距离 1 月份B的债务重组方案确定的时间间隔不长）？在 2009 年末全额计提坏帐准备这一估计，是否综合考虑了截至 2009 年 12 月 31 日所获取的所有信息，与当时可获得的信息是不矛盾的？例如，资产负债表日后获得清偿，是否系由于某些在资产负债表日尚不存在且无法合理预见的因素导致的（例如找到了新的重组方）？